臺灣臺北地方法院刑事判決　　　　　　 100年度易字第1008號
公　訴　人　臺灣臺北地方法院檢察署檢察官
被　　　告　黃志成
上列被告因竊盜案件，經檢察官提起公訴（100 年度偵字第3930
號），於本院準備程序進行中，被告就被訴事實為有罪之陳述，
本院改行簡式審判程序，判決如下：
    主      文
黃志成於夜間侵入住宅竊盜，處有期徒刑拾月。
    事實及理由
一、犯罪事實
    黃志成意圖為自己不法之所有，於民國100 年1 月8 日凌晨
    5 時許，騎乘車牌號碼BGN-465 號普通重型機車搭載林佳靜
    至吳芃葳位在臺北市○○區○○街74巷8 之1 號1 樓住處附
    近時，黃志成見上開吳芃葳住處無人在家之際，單獨1 人先
    行侵入吳芃葳上開住處內（侵入住宅部分未據告訴），徒手
    竊得陶藝品1 箱、衣物1 袋、紅木高腳椅、方形紅木桌各1
    張、皮包1 只及洋酒2 瓶等物，黃志成並將上開衣物1 袋、
    黑色皮包1 只及洋酒2 瓶等物打包完畢後，通知林佳靜前往
    上址吳芃葳住處內，搬運黃志成已打包之衣物1 袋、黑色皮
    包1 只及洋酒2 瓶。林佳靜明知上開已打包之物為黃志成所
    竊得之贓物，仍基於搬運贓物之犯意，將上開打包之物，搬
    運離開現場（林佳靜搬運贓物部分，本院另行判決，侵入住
    宅部分未據告訴）。嗣黃志成將上開竊得之物，持至臺北市
    ○○區○○街某處，以擺地攤之方式販賣變現，供已與林佳
    靜花用。嗣於100 年1 月15日下午5 時許，吳芃葳發現失竊
    ，報警處理，經警調閱上開現場附近監視錄影畫面，並向臺
    灣臺北地方法院檢察署檢察官聲請拘票，拘提黃志成到案，
    始循線查獲上情。
二、認定犯罪事實所憑之證據及理由
(一)、本案被告黃志成所犯刑法第321 條第1 項第1 款加重竊盜罪
    ，係死刑、無期徒刑、最輕本刑為3 年以上有期徒刑以外之
    罪，其於準備程序就前揭被訴事實為有罪之陳述，經法官告
    知簡式審判程序之旨，並聽取其與公訴人之意見後，本院裁
    定進行簡式審判程序，是本案之證據調查，依刑事訴訟法第
    273 條之2 規定，不受同法第159 條第1 項、第161 條之2
    、第161 條之3 、第163 條之1 及第164 條至第170 條規定
    之限制，合先敘明。
(二)、上開犯罪事實，業經被告於本院審理時坦承不諱，核與共同
    被告林佳靜於警詢、偵查及本院審理時供述大致相符，復經
    被害人吳芃葳於警詢時指訴綦詳，並有臺灣臺北地方法院檢
    察署檢察官核發之拘票及現場監視器翻拍照片19張在卷可稽
    ，足認被告之自白與事實相符，應可採信。從而，本案事證
    明確，被告犯行洵堪認定，應依法論科。
三、論罪科刑之理由
(一)、查被告於行為後，刑法第321 條第1 項業於100 年1 月26日
    修正公布，於100 年1 月28日生效施行。按行為後法律有變
    更者，適用行為時之法律，但行為後之法律有利於行為人者
    ，適用最有利於行為人之法律，刑法第2 條第1 項定有明文
    。修正前之刑法第321 條第1 項原規定：「犯竊盜罪而有左
    列情形之一者，處六月以上、五年以下有期徒刑：一、於夜
    間侵入住宅或有人居住之建築物、船艦或隱匿其內而犯之者
    。... 六、在車站或埠頭而犯之者。」而修正後刑法第32 1
    條第1 項則規定：「犯竊盜罪而有下列情形之一者，處六月
    以上、五年以下有期徒刑，得併科新臺幣十萬元以下罰金：
    一、侵入住宅或有人居住之建築物、船艦或隱匿其內而犯之
    者。... 六、在車站、埠頭、航空站或其他供水、陸、空公
    眾運輸之舟、車、航空機內而犯之者。」比較修正前後之規
    定，修正後該條項於第1 款刪除「於夜間」之文字，於第6
    款增加「在航空站或其他供水、陸、空公眾運輸之舟、車、
    航空機內」之文字，擴大加重竊盜罪之適用範圍，使部分修
    正前原應適用普通竊盜罪論罪科刑之情形，於修正後改論以
    加重竊盜罪論罪科刑，並增加得併科罰金新臺幣10萬元之規
    定，比較修正前後之規定，以修正前之規定對被告較有利，
    是應依刑法第2 條第1 項前段規定，適用行為時之法律即修
    正前刑法第321 條第1 項，合先敘明。
(二)、核被告所為，係犯修正前刑法第321 條第1 項第1 款之於夜
    間侵入住宅加重竊盜罪。
(三)、被告已先行1 人侵入吳芃葳上開住處內，徒手竊得陶藝品1
    箱、衣物1 袋、紅木高腳椅、方形紅木桌各1 張、皮包1 只
    及洋酒2 瓶等物，被告並將上開衣物1 袋、黑色皮包1 只及
    洋酒2 瓶等物打包完畢後，始通知共同被告林佳靜前往上址
    搬運被告已打包之衣物1 袋、黑色皮包1 只及洋酒2 瓶等情
    ，已如上述，則共同被告林佳靜到場時，被告既已完成竊盜
    犯行，則就上開竊盜犯行，自無共同正犯之關係，併予敘明
    。
(四)、被告前因：1.詐欺案件，經臺灣高等法院以96年度上易字第
    1061號判處有期徒刑6 月，減為有期徒刑3 月確定；2.詐欺
    、贓物等案件，經臺灣板橋地方法院院以96年度易字第2695
    號判處有期徒刑5 月、4 月，減為有期徒刑2 月15日、2 月
    ，應執行有期徒刑4 月確定；3.竊盜案件，經臺灣臺北地方
    法院以96年度易字第833 號判處有期徒刑8 月，減為有期徒
    刑4 月確定；4.竊盜案件，經同法院以96年度易字第1745號
    判處有期徒刑5 月，減為有期徒刑2 月15日確定；5.竊盜案
    件，經本院以96年度簡字第1365號判處有期徒刑6 月，嗣經
    裁定減為有期徒刑3 月確定；6.施用毒品案件，經本院以96
    年度易字第1441號判處有期徒刑3 月，嗣經裁定減為有期徒
    刑1 月15日確定；7.竊盜案件，經臺灣臺北地方法院以96年
    度易字第1763號判處有期徒刑10月，減為有期徒刑5 月確定
    ，上開1.至7.之罪嗣經臺灣高等法院以97年度聲字第1296號
    裁定定應執行刑為有期徒刑1 年9 月確定。8.施用毒品案件
    ，經臺灣板橋地方法院以96年度簡字第8551號判處有期徒刑
    4 月確定；9.竊盜案件，經臺灣板橋地方法院以97年度易字
    第1175號判處有期徒刑5 月確定，上開8.、9.之罪嗣經臺灣
    板橋地方法院以97年度聲字第3499號裁定定應執行刑為有期
    徒刑8 月確定。上開各罪經接續執行後，於98年10月23日短
    刑期假釋出監併付保護管束，假釋期滿日為99年2 月6 日，
    被告於假釋期間之99年1 月4 日下午1 時45分許，因施用第
    二級毒品甲基安非他命，經本院以100 年度簡字第200 號判
    處有期徒刑3 月，於100 年5 月4 日確定，上開假釋付保護
    管束因而撤銷等情，有臺灣高等法院被告前案紀錄表、本院
    100 年度簡字第200 號刑事簡易判決及法務部100 年6 月27
    日法授矯教字第1000114972號函在卷可稽，則被告於上開假
    釋中故意更犯罪，受有期徒刑以上之刑之宣告，並經撤銷，
    是上開刑之執行，自不得視為已執行完畢，與累犯之要件有
    間，檢察官認被告構成累犯，尚有誤會，自不得採。
(五)、爰審酌被告有上開(四)所載前科，素行非佳，不思以正途賺取
    生活所需，而任意竊取他人財物，數量非微，價值不少，復
    未賠償被害人損害，況且，本案被告係以侵入被害人住宅之
    方式竊取財物，不僅侵害被害人財產，更妨礙被害人居住安
    全與隱私，惟被告犯後坦承犯行，態度尚可，暨其智識、經
    濟與家庭狀況等一切情狀，量處如主文所示之刑。
四、適用法律：
    依刑事訴訟法第273 條之1 第1 項、299 條第1 項前段，刑
    法第2 條第1 項前段、修正前第321 條第1 項第1 款，判決
    如主文。
本案經檢察官葉雅婷到庭執行職務。
中    華    民    國   100    年    7     月    29    日
                  刑事第十一庭  法  官  藍家偉
上正本證明與原本無異。
如不服本判決應於收受送達後10日內向本院提出上訴書狀，並應
敘述具體理由；其未敘述上訴理由者，應於上訴期間屆滿後20日
內向本院補提理由書（均須按他造當事人之人數附繕本）「切勿
逕送上級法院」。告訴人或被害人如對於本判決不服者，應具備
理由請求檢察官上訴，其上訴期間之計算係以檢察官收受判決正
本之日期為準。
                                書記官  陳靜君
中    華    民    國   100    年    7     月    29    日
附錄本案論罪科刑所犯法條全文
修正前刑法第321條
犯竊盜罪而有左列情形之一者，處六月以上、五年以下有期徒刑
：
一、於夜間侵入住宅或有人居住之建築物、船鑑或隱匿其內而犯
    之者。
二、毀越門扇、牆垣或其他安全設備而犯之者。
三、攜帶兇器而犯之者。
四、結夥三人以上而犯之者。
五、乘火災、水災或其他災害之際而犯之者。
六、在車站或埠頭而犯之者。
前項之未遂犯罰之。